【裁判字號】    97,易,37
【裁判日期】    970131
【裁判案由】    竊盜
【裁判全文】
臺灣板橋地方法院刑事判決                97年度易字第37號
公?訴  人  臺灣板橋地方法院檢察署檢察官
被      告  乙○○
                    （另案於臺灣臺北監獄執行中）
上列被告因竊盜案件，經檢察官聲請以簡易判決處刑（96年度偵
字第26916 號）及移送併案審理（96年度偵字第26915 號），本
院認不宜以簡易判決處刑，改依通常訴訟程序審理，被告於本院
準備程序進行中就被訴事實為有罪之陳述，經告知被告簡式審判
程序之旨，並聽取當事人之意見後，本院裁定改依簡式審判程序
審理，判決如下：
    主  文
乙○○連續於夜間侵入住宅竊盜，累犯，處有期徒刑壹年，減為
有期徒刑陸月，如易科罰金，以銀元參佰元即新臺幣玖佰元折算
壹日。
    事  實
一、乙○○前因竊盜案件，經本院以90年度易字第62號判處有期
    徒刑6 月確定；復於90年間因施用毒品案件，經臺灣臺東地
    方法院以90年度易字第84號判處有期徒刑4 月確定。嗣經本
    院以94年度聲字第26號裁定將上開二罪定應執行有期徒刑9
    月，於91年8 月12日縮刑期滿執行完畢（於本案構成累犯）
    。
二、乙○○仍不知悔改，基於意圖為自己不法所有之概括犯意，
    先後為下列犯行：
(一)、於94年10月27日晚間8 時許，在臺北縣樹林市○○街267 號
    前，打破甲○○所有、停放在該處之車牌號碼HB-6087 號自
    用小客車之車窗（毀損部分未據告訴）後，打開該車之車門
    ，以自備鑰匙發動該車輛（價值約新臺幣【下同】9 萬元）
    ，而竊取該車輛及甲○○所有、置放在車內之腳踏車1 台及
    直排輪1 組得手，並於翌（28）日清晨6 時40分許前某時，
    將該車輛之前、後座椅拆卸後，將前、後座椅及上開腳踏車
    、直排輪丟棄於不詳地點，再將該車輛棄置於臺北縣樹林市
    ○○街14號前。嗣經警方於94年10月28日清晨6 時40分許，
    在臺北縣樹林市○○街14號前尋獲上開車輛，並在車內之手
    套塑膠袋上採得指紋1 枚，經送驗結果發現與乙○○之指紋
    相符，因而查知上情。
(二)、於94年11月17日凌晨1 時18分許，見臺北縣新莊市○○路71
    之11號鐘奕翔所居住之宿舍1 樓之鐵捲門未完全關閉，即由
    鐵捲門之空隙進入該宿舍，徒手竊取鐘奕翔所有，置放於該
    宿舍內之現金10萬元及DVD 1 組得手。經鐘奕翔報警處理，
    警方於前開宿舍內採集指紋送驗，比對結果發現與乙○○之
    指紋相符，因而查悉上情。
三、案經甲○○訴由臺北縣政府警察局樹林分局報告臺灣板橋地
    方法院檢察署檢察官偵查後聲請以簡易判決處刑，暨臺北縣
??政府警察局新莊分局報請臺灣板橋地方法院檢察署檢察官偵
    查後移送併案審理。
    理  由
一、前揭犯罪事實，業據被告乙○○於本院準備程序及審理中供
    承不諱，核與證人甲○○、鐘奕翔於警詢中證述之失竊情節
    大致相符，且有內政部警政署刑事警察局94年12月14日刑紋
    字第0940184601號指紋鑑驗書、95年2 月9 日刑紋字第0950
    018248號指紋鑑驗書各1 份在卷可稽，足認被告之自白與事
    實相符。本件事證明確，被告犯行堪以認定，應予依法論科
    。
二、新舊法之比較
    按被告行為後，刑法於94年2 月2 日修正公布，並自95年7
    月1日起施行。又行為後法律有變更者，適用行為時之法律
    ，但行為後之法律有利於行為人者，適用最有利於行為人之
    法律，現行刑法第2 條第1 項定有明文。此條規定乃規範行
    為後法律變更所生新舊法律比較適用之準據法，針對刑法修
    正變更之部分，應依該規定，就有利或不利於被告之一切相
    關情狀，綜其全部罪刑之結果而為「從舊從輕」之比較，以
    定其應適用之法律。茲將本案所涉法律修正比較適用結果分
    敘如下：
(一)、罰金刑最低數額部分：修正前刑法第33條第5 款原規定：「
    罰金：（銀元）1 元以上」，依現行法規所定貨幣單位折算
    新臺幣條例第2 條規定折算為新臺幣後，上開罰金刑之最低
    數額即為新臺幣3 元；而修正後刑法第33條第5 款則規定：
    「罰金：新臺幣1,000 元以上，以百元計算之」，即修正後
    之罰金刑最低數額，已提高為新臺幣1,000 元；比較新舊法
    之結果，修正後之規定並未較有利於被告。
(二)、修正後刑法已將修正前刑法56條連續犯之規定刪除，此刪除
    雖非犯罪構成要件之變更，但顯已影響行為人刑罰之法律效
    果，自屬法律有變更。而修正後之刑法，既無連續犯得論以
    裁判上一罪之情形，被告所犯之數罪，應按其具體情形而可
    能論以數罪併罰，是比較新舊法結果，以適用修正前刑法第
    第56條規定論以連續犯，對被告較為有利。
(三)、綜上修正前、後法律規定比較之結果，修正後之刑法規定並
    未較有利於被告，揆諸前揭說明，本件自應適用被告行為時
    即修正前刑法之規定。
三、論罪科刑部分
(一)、核被告如事實欄(一)所為，係犯刑法第320 條第1 項之竊盜罪
    。被告如事實欄(二)所為，係犯刑法第321 條第1 項第1 款之
    於夜間侵入住宅竊盜罪（併辦意旨書原誤載被告此部分係涉
    犯刑法第320 條第1 項第1 款、第2 款之加重竊盜罪，惟業
    經公訴人於本院97年1 月21日準備程序期日，當庭更正此部
    分所犯法條為刑法第321 條第1 項第1 款於夜間侵入住宅竊
    盜罪）。
(二)、被告先後二次竊盜犯行，時間緊接，所犯為犯罪基本構成要
    件相同之罪名，顯係基於概括犯意反覆而為，應依修正前刑
    法第56條連續犯之規定，以情節較重之於夜間侵入住宅罪處
    斷，並依法加重其刑。被告如事實欄(二)之犯罪事實雖未據公
    訴人起訴，然該部分犯行與被告事實欄(一)經起訴並經本院論
    罪科刑部分既有連續犯之裁判上一罪關係，當為起訴效力所
    及，且經檢察官移送併案審理，本院自得一併審究。再被告
    有如事實欄所示之犯罪科刑執行情形，有臺灣高等法院被告
    全國前案紀錄表在卷可佐，其於有期徒刑執行完畢後5 年內
    ，故意再犯本件有期徒刑以上之罪，為累犯，應依刑法第47
    條第1 項之規定遞加重其刑（修正前後刑法第47條關於累犯
    之規定，對於有期徒刑執行完畢後，5 年內再犯之罪係故意
    犯罪者，修正前後之規定並無不同，應逕行適用修正後之規
    定）。
(三)、爰審酌被告之素行、犯罪之動機、目的、手段、所竊取財物
    之價值、犯罪後坦承犯行之態度等一切情狀，量處如主文所
    示之刑，以資懲儆。又本件被告犯罪之時間係在96年4 月24
    日以前，合於中華民國九十六年罪犯減刑條例所定之減刑條
    件，爰依該條例第2 條第1 項第3 款、第7 條、第9 條之規
    定，減其宣告刑2 分之1 ，並諭知減刑後易科罰金之折算標
    準（按修正後刑法第41條第1 項前段規定：「犯最重本刑為
??5 年以下有期徒刑以下之刑之罪，而受6 個月以下有期徒刑
    或拘役之宣告者，得以新臺幣1000元、2000元或3000元折算
    一日，易科罰金。」，而修正前同條項就易科罰金之折算標
    準係規定：「得以1 元以上3 元以下折算一日，易科罰金」
    ，再依修正前罰金罰鍰提高標準條例第2 條之規定，就其原
??定數額提高為100 倍折算1 日，即係以銀元100 元、200 元
    、300 元折算1 日，折算為新臺幣幣值後，則為以新臺幣
    300 元、600 元、900 元折算1 日。經比較修正前後之易科
    罰金折算標準，以行為時即修正前之規定較有利於被告，故
    依刑法第2 條第1 項前段規定，應適用修正前刑法第41條第
    1 項前段及修正前罰金罰鍰提高標準條例第2 條等規定，定
    其減刑後之易科罰金折算標準，附此敘明）。
據上論斷，應依刑事訴訟法第273 條之1 第1 項、第299 條第1
項前段，刑法第2 條第1 項前段、第321 第1 項第1 款、第47條
第1 項，修正前刑法第56條、第41條第1 項前段，修正前罰金罰
鍰提高標準條例第2 條、現行法規所定貨幣單位折算新臺幣條例
第2 條，中華民國九十六年罪犯減刑條例第2 條第1 項第3 款、
第7 條、第9 條，判決如主文。
本案經檢察官林俊峰到庭執行職務。
中    華    民    國    97    年    1     月    31    日
                  刑事第七庭    法  官  吳佳穎
以上正本證明與原本無異
如不服本判決應於送達後10日內向本院提出上訴狀
                                書記官  陳香君
中    華    民    國    97    年    1     月    31    日
附錄本案論罪科刑法條全文：
刑法第320 條（普通竊盜罪、竊佔罪）
意圖為自己或第三人不法之所有，而竊取他人之動產者，為竊盜
罪，處5 年以下有期徒刑、拘役或500元以下罰金。
意圖為自己或第三人不法之利益，而竊佔他人之不動產者，依前
項之規定處斷。
前2項之未遂犯罰之。
中華民國刑法第321條（加重竊盜罪）
犯竊盜罪而有左列情形之一者，處6 月以上、5 年以下有期徒刑
：
一  於夜間侵入住宅或有人居住之建築物、船艦或隱匿其內而犯
    之者。
二  毀越門扇、牆垣或其他安全設備而犯之者。
三  攜帶兇器而犯之者。
四  結夥三人以上而犯之者。
五  乘火災、水災或其他災害之際而犯之者。
六  在車站或埠頭而犯之者。
前項之未遂犯罰之。


司法院資訊處製作；財團法人民間司法改革基金會備份。
